【裁判字號】    97,審訴,4314
【裁判日期】    971028
【裁判案由】    毒品危害防制條例
【裁判全文】
臺灣高雄地方法院刑事判決            97年度審訴字第4314號
公  訴  人  臺灣高雄地方法院檢察署檢察官
被      告  乙○○
                    另案在臺灣高雄女子監獄執行中
指定辯護人  本院公設辯護人黃秋葉
上列被告因毒品危害防制條例案件，經檢察官提起公訴（97年度
毒偵字第7194號），本院合議庭裁定由受命法官獨任依協商程序
審理，判決如下：
    主  文
乙○○施用第一級毒品，累犯，處有期徒刑捌月；又施用第二級
毒品，累犯，處有期徒刑肆月。應執行有期徒刑拾月。
    事實及理由
一、本件犯罪事實及證據，除犯罪事實「經臺灣高雄地方法院以
    95年度訴字第4145號判決處刑確定，入監服刑經減刑後」更
    正為「經本院以95年度訴字第4145號判決，判處有期徒刑6
    月、4 月，應執行有期徒刑8 月確定，嗣經本院以96年度聲
    減字第2362號裁定予以減刑，並定應執行刑為有期徒刑4 月
    」；「於97年5 月16日某時」更正為「於97年5 月23日某時
    許」；「嗣於同年月17日下午5 時許，經警在上址緝獲乙○
    ○」更正為「嗣於同年月24日上午10時許，在屏東縣里港鄉
    三廓村巨蛋超商附設網路咖啡店內為警查獲」；證據部分補
    充「被告乙○○於本院審理中之自白」外，餘均引用檢察官
    起訴書之記載，如附件。
二、本件被告業已認罪，並經辯護人協助下與檢察官於審判外達
    成協商之合意，渠等合意內容為：被告願受科刑範圍如主文
    所載。經核被告所為，係犯毒品危害防制條例第10條第1 項
    之施用第一級毒品罪，及同條第2 項之施用第二級毒品罪，
    且上開協商合意內容，並無刑事訴訟法第455 條之4 第1 項
    所列不得認罪協商之情形，本件既經檢察官聲請改依協商程
    序而為判決，本院爰不經言詞辯論，於協商合意範圍內為協
    商判決。
三、應適用之法條：刑事訴訟法第455 條之4 第2 項、第455 條
    之8 、第454 條第2 項，毒品危害防制條例第10條第1 項、
    第2 項，刑法第11條前段、第47條第1 項、第51條第5 款。
四、本判決除有刑事訴訟法第455 條之4 第1 項第1 款、第2 款
    、第4 款、第6 款、第7 款所定情形之一，或違反同條第2
    項規定者外，不得上訴。
本案經檢察官陳麗琇到庭執行職務。
中    華    民    國    97    年    10    月    28    日
                  刑事第七庭    法  官  陳君杰
以上正本證明與原本無異。
如不服本判決，應於判決送達後10日內，向本院提出上訴狀。
中    華    民    國    97    年    10    月    28    日
                                書記官  李承悌
附錄本判決論罪科刑法條全文：
毒品危害防制條例第10條
施用第一級毒品者，處6 月以上5 年以下有期徒刑。
施用第二級毒品者，處3年以下有期徒刑。
附件：
臺灣高雄地方法院檢察署檢察官起訴書
                                    97年度毒偵字第7194號
    被    告  乙○○  女  26歲（民國○○年○○月○○日生）
                      住臺北市○○區○○街382巷8號3樓
                       (另案高雄女子監獄執行中)
                      國民身分證統一編號：Ｚ000000000號
上列被告因違反毒品危害防制條例案件，業經偵查終結，認應提
起公訴，茲敘述犯罪事實、證據並所犯法條如下：
          犯罪事實
一乙○○前因違反毒品危害防制條例案件，經臺灣高雄地方法院
  94年度毒聲字第2321號裁定送觀察、勒戒後，因無繼續施用毒
  品傾向，於民國94年10月26日出所，由本署檢察官以94年度毒
  偵字第7995號為不起訴之處分確定。另因施用毒品案件，經臺
  灣高雄地方法院以95年度訴字第4145號判決處刑確定，入監服
  刑經減刑後，於96年8月14日易科罰金執行完畢，詎仍不知戒
  慎。乙○○明知海洛因、甲基安非他命業經公告列為毒品危害
  防制條例第2條第2項第1款、第2款之第一級、第二級毒品，不
  得非法持有、施用，竟仍分別基於施用第一級毒品海洛因及第
  二級毒品甲基安非他命之犯意，於97年5月16日某時，在高雄
  縣美濃鎮玫瑰花園汽車旅館102號房內，分別以摻香菸及燒烤
  吸食氣體之方式，施用第一級毒品海洛因及第二級毒品甲基安
  非他命各1次。嗣於同年月17日下午5時許，經警在上址緝獲乙
  ○○，對其採尿送驗而查獲。
二案經屏東縣政府警察局里港分局報告偵辦。
          證據並所犯法條
一證據：
  (一)被告乙○○於上開時地施用第一級、第二級毒品海洛因、甲
    基安非他命之事實：
    (1)被告偵查中之自白。
    (2)應受尿液採驗人尿液檢體採集送驗紀錄表(檢體編號：
      QＺ00000000000)及正修科技大學超微量研究科技中心97年
      6月16日檢驗報告(原始編號：QＺ00000000000；實驗室編
      號：00-00-0000)各1紙。
  (二)被告觀察勒戒執行完畢釋放後，5年內再犯施用毒品案件，
    及其累犯之事實：
    (1)被告矯正簡表、刑案資料查註紀錄表各1紙。
二核被告乙○○所為，係犯毒品危害防制條例第10條第1項、第2
  項之施用第一級、第二級毒品罪嫌。其施用毒品前後之持有行
  為，為施用之高度行為所吸收，應不另論。所犯2罪嫌間，犯
  意各別，行為互殊，罪名有異，請分論併罰。又被告曾因如犯
  罪事實欄所示之刑事前案受徒刑之執行完畢，5 年以內故意再
  犯本案有期徒刑以上之罪，為累犯，請依刑法第47條第1項之
  規定，加重其刑。
三依毒品危害防制條例第23條第2項、刑事訴訟法第251條第1項
  提起公訴。
      此  致
臺灣高雄地方法院
中    華    民    國    97    年    9    月     4    日
                        檢察官  甲○○
上正本證明與原本無異
中    華    民    國    97    年    9     月    15    日
                        書記官  李清珍
參考法條
毒品危害防制條例第10條
施用第一級毒品者，處 6 月以上 5 年以下有期徒刑。
施用第二級毒品者，處 3 年以下有期徒刑。


司法院資訊處製作；財團法人民間司法改革基金會備份。
